臺灣高等法院刑事判決　　　　　　　　94年度上訴字第2741號
上　訴　人　臺灣桃園地方法院檢察署檢察官
上　訴　人
即　被　告　乙○○
指定辯護人　本院公設辯護人甲○○
上列上訴人因被告違反槍砲彈藥刀械管制條例案件，不服臺灣桃
園地方法院93年度訴字第2007號，中華民國94年6月14日第一審
判決（起訴案號：臺灣桃園地方法院檢察署93年度偵字第16460
號），提起上訴，本院判決如下：
    主  文
原判決關於未經許可，持有彈藥之主要組成零件及未經許可製造
子彈部分暨定執行刑均撤銷。
乙○○未經許可，製造子彈，未遂，累犯，處有期徒刑壹年，併
科罰金新台幣伍萬元，罰金如易服勞役，以新臺幣玖佰元即銀元
佰元折算壹日。扣案之子彈半成品壹批及火藥壹罐（毛重肆點
陸伍公克，淨重零點壹柒公克，驗餘淨重零點零柒公克）均沒收
。
其他上訴駁回。
本判決撤銷改判部分與上訴駁回部分所處之刑，應執行有期徒刑
貳年拾月，併科罰金新臺幣拾萬元，罰金如易服勞役，以新臺幣
玖佰元即銀元佰元折算壹日。扣案之土造金屬槍管半成品貳支
、仿FN廠製作之半自動玩具手槍之滑套、槍管及彈匣壹組、砂輪
機壹台、固定架壹個、游標尺壹把、銼刀壹組、砂紙貳張、子彈
半成品壹批及火藥壹罐（毛重肆點陸伍公克，淨重零點壹柒公克
，驗餘淨重零點零柒公克），均沒收。
    事  實
一、乙○○前於民國84年間因違反麻醉藥品管理條例案件，經原
    法院判處應執行有期徒刑2年8月，嗣經部分上訴，經本院就
    上訴部分判處有期徒刑2年6月，再經最高法院駁回上訴確定
    ，甫於90年 1月23日縮刑假釋期滿執行完畢，猶不知悔改。
    明知未經許可，不得製造槍砲之主要組成零件及子彈，竟仍
    於93年 3、4月間，在其位於桃園縣龜山鄉○○村○○街136
    號住處，利用其於92年11月間在桃園縣桃園市○○○路某五
    金行購入之砂輪機，及於不詳時日在不詳地點，陸續購得之
    固定架、游標尺、銼刀、砂紙等改造工具，以其所有之仿FN
    廠製作之半自動玩具手槍之滑套及槍管1組（含彈匣1個，與
    扣押物品清單編號1之槍枝一併送鑑）為模型比例，以前述
    砂輪機、銼刀等工具磨製金屬鐵管外型之方式，分別起意製
    造屬於手槍主要組成零件之金屬槍管半成品2支（即扣押物
    品清單編號8其中送鑑之槍管2支，詳鑑定書照片7，以下均
    稱改造後之金屬槍管為土造金屬槍管半成品2支）及子彈半
    成品壹批，惟該槍管及子彈均尚未達得組裝於前開仿FN廠製
    半自動玩具手槍同型槍枝上之程度，即將上開土造金屬槍管
    半成品2支及子彈半成品壹批，藏放在其上開住處房間抽屜
    內而持有之。嗣於同年10月16日上午10時35分許，為警循線
    持台灣桃園地方法院核發之搜索票至上址當場查獲，並扣得
    乙○○所製造之土造金屬槍管半成品2支、仿FN廠製之半自
    動玩具手槍之滑套、槍管及彈匣1組（非屬槍砲彈藥刀械管
    制條例列管之槍彈，即扣押物品清單編號18之一部分）、槍
    械製作圖解1本、雙基發射火藥1罐（毛重4.65公克，淨重
    0.17公克，驗餘淨重0.07公克），及其所有供其製造前開槍
    枝主要組成零件槍管所用之砂輪機1台、固定架1個、游標尺
    1把、銼刀1組、砂紙2張等工具，及不具殺傷力之仿BERETTA
    廠84型半自動手槍製造之金屬玩具手槍1枝（含彈匣1個，非
    屬槍砲彈藥刀械管制條例列管之槍彈，即扣押物品清單編號
    1、2）、不具殺傷力之土造子彈1顆（非屬槍砲彈藥刀械管
    制條例列管之槍彈，經送鑑定試射已滅失，即扣押物品清單
    編號3）、子彈半成品1批、通槍條3支、鐵刷1個、貫通金屬
    鐵管3支（即扣押物品清單編號8所載之槍管成品且未送鑑定
    部分）、金屬實心鐵管25支（即扣押物品清單編號 9所載之
    槍管半成品）、鑽頭 2組、工具箱1箱、瓦斯噴燈1個、玩具
    手槍零件 1組（非屬槍砲彈藥刀械管制條例列管之槍彈，扣
    押物品清單編號18）、乙○○書寫之便條紙3紙等物。
二、案經桃園縣政府警察局桃園分局報告臺灣桃園地方法院檢察
    署檢察官偵查起訴。
    理  由
一、被告乙○○經合法傳喚無正當理由未到庭辯解，惟查，被告
    乙○○於原審固坦承有為警於前開時、地，查獲土造金屬槍
    管半成品、子彈半成品及如事實欄所載之各式工具等物之事
    實，惟矢口否認有何製造槍管及子彈之犯行，辯稱：在伊住
    處查獲之槍管及工具都是伊以前作鐵工留下來的工具及廢鐵
    ，伊並未改造槍管，另火藥是伊作木工時所用釘槍火藥，扣
    案之子彈成品 1顆是阿峰用車床改造完成後交給伊的，伊並
    無改造，且無殺傷力云云。
二、被告製造槍管部分
(一)前揭被告未經許可，製造槍砲主要組成零件槍管之犯行，業
　  據被告於警詢、偵查及於原審羈押訊問時均坦認不諱，其於
    警詢時供稱：警方所查獲之物品是我的，砂輪機等物品是我
    於92年11月份左右在桃園中山東路五金行所購買的，．．。
    我於93年3、4月間開始改造槍械。．．．現在都是在家中改
    造手槍。．．．我用銼刀及砂輪機改磨槍管溝槽等語（見偵
    查卷第9至11頁）；於偵查中則供稱：．．．警詢筆錄屬實
    ，．．今年（93年）3、4月間開始改造手槍，因為興趣所以
    改造手槍等語（見偵查卷第47、第48頁）；於原審93年10月
    16日羈押訊問時復自承：扣案的物品是我今年（93年）3、4
    月的時候改造槍枝等所留下的。．．．我都是用手去磨．．
    等語（見原審93年度聲羈字第617號卷第5頁）；於原審審理
    時再供稱：我這一次是剛開始改造等語（見原審卷第80頁）
    明確。被告於原審行準備程序及審理時復一再坦認：伊有講
    如警詢筆錄之內容；伊在警詢時是自己願意承認的，警察沒
    有對伊強暴脅迫；及於93年10月16日移送地檢署當天有對檢
    察官承認伊是因為興趣所以開始改造手槍等語綦詳（見原審
    卷第38、第80頁）。堪認被告於警詢、偵訊及原審訊問時所
    為之前開自白確係出於其自由意識所陳述，胥值信實。被告
    後於原審審理時改稱：伊沒有在警訊時承認有改造槍枝，伊
    是跟警察說那是玩具槍，當時伊沒有睡飽，所以就亂蓋章云
    云。然查，被告之警詢錄音帶，均全程錄音，其製作均是警
    方與被告以一問一答之方式所製作，中間雖有停頓，但是予
    被告檢視證物及警員打字製作筆錄之時間，被告於答話時均
    清楚陳述，詢答內容與該警詢筆錄記載內容相符一節，此經
    原審於94年 1月25日當庭勘驗警詢錄音帶屬實，製有筆錄附
    卷可稽。且依前述，被告於原審審理時一再自承警詢是出於
    自願而陳述且內容屬實等情觀之，益徵被告之警詢過程，並
    無任何警員施以強暴、脅迫、利誘、詐欺之不正方法取供之
    情且警詢筆錄之內容均係被告自由意識下所陳述至明。被告
    前開所辯，無非避就之詞，自不足採。
(二)又該扣案之槍管2支（即扣押物品清單編號8其中送鑑之槍管
    2支，詳鑑定書照片7），經送請鑑定結果，認均係土造金屬
    槍管半成品之事實，有內政部警政署刑事警察局93年11月15
    日刑鑑字第0930216288號槍彈鑑定書在卷可憑。而被告所持
    有前開土造金屬槍管半成品2支，依中央主管機關內政部於
    86年11月24日台內警字第8670683號公告，應屬槍枝之主要
    組成零件無訛。又經本件鑑定證人即負責鑑定本件扣案槍管
    之內政部警政署刑事警察局鑑識科物理組方仁義巡官於原審
    到庭結證稱：「經我當庭檢視送鑑這2枝槍管與編號18 滑套
    （指扣案之仿FN廠製作之半自動手槍之滑套、槍管及彈匣）
    是同型槍枝使用的，編號18滑套及槍管經我當庭拆開檢視這
    是玩具手槍，編號18之槍管有阻鐵，不能供發射彈丸使用，
    所以被告可能是要另外製作像送鑑定的槍管來與這種滑套組
    合使用，送鑑定槍管半成品的雛型已經出來，但是還沒有全
    部磨製完成，所以我判斷是半成品；送鑑槍管及編號18滑套
    及槍管是供仿FN廠製作的半自動手槍使用的滑套」等語詳確
    （見原審卷第177頁）；再對照本件警方在被告上開住處確
    實查獲有被告所持有之仿FN廠製作之半自動玩具手槍之滑套
    、槍管及彈匣，且前開槍枝復經被告拆解，此亦經被告坦認
    在卷（見原審卷第81頁），酌以警方在被告上開住處除扣得
    前述半自動金屬玩具手槍之滑套及槍管外，復同時起出被告
    乙○○所有之可供以磨製槍枝主要組成零件槍管所用之砂輪
    機、固定架、游標尺、銼刀、砂紙等工具及已貫通、未貫通
    之金屬鐵管等材料，則被告苟未從事製造槍枝主要組成零件
    槍管，又何以持有該等物品？益見被告所拆解前述仿FN廠製
    作之半自動玩具手槍顯然係被告用以其製造槍管過程為磨合
    槍身所用至明。此外，復有搜索扣押筆錄、贓證物品照片12
    幀附卷，及被告乙○○所有供其製造槍枝主要組成零件槍管
    所用之砂輪機、固定架、游標尺、銼刀、砂紙等工具扣案可
    證。依上開各事證綜合判斷，已堪認被告在警詢、偵查中及
    原審羈押訊問時所為之自白，確與事實相符。被告於上開時
    、地，製造槍枝之主要組成零件槍管半成品之犯行，已屬明
    確。至鑑定證人方仁義於原審審理時證稱：以目前之扣案物
    品內並無可以將實心槍管貫通之工具等語，惟被告前開製造
    槍枝之主要組成零件槍管事實至臻明確，況被告或在貫通槍
    管後將該貫通所持用之工具丟棄或轉移至他處使用或隱藏等
    各原因，不一而足，是縱依證人方仁義所述依現存扣案物品
    中並無可認用以貫通槍管之工具屬實，亦不影響本院前開認
    定之事實，併此敘明。
(三)被告雖辯稱：扣案土造金屬槍管半成品2支，係汽車零件工
　  廠送的，拿來時就是這樣，伊並未加以磨製云云。然查，被
    告除於警詢、偵查中均坦認有改造槍枝之情外，且在原審羈
    押訊問時復明白供稱：扣案物品是伊今年（93年）3、4月時
    改造槍枝所留下的，伊都是用手去「磨」等語綦詳，且警方
    在被告上開住處查扣之槍管2支，經鑑定結果，均為土造金
    屬槍管半成品，復有前開製造槍管所用之工具及材料等物扣
    案，均詳如前述，已堪認扣案土造金屬槍管半成品係被告所
    磨製而成至明，被告事後否認其事，辯稱扣案槍管係汽車工
    廠送的，並非伊磨製的云云，然被告就扣案槍管來源，先稱
    係阿峰用鑽頭通好，伊將之拿回家中放置云云（見偵查卷第
    11頁）；後又稱扣案物品都是人家給的，給的人已經去世了
    云云（見偵查卷第58頁）；繼又改稱：扣案槍管實際上不是
    槍管，是伊之前做鐵工剩下的材料云云（見原審卷第14頁）
    ；又再改稱：槍管是汽車零件工廠送的云云（見原審卷第
    180頁），前後所供均不相符，莫衷一是。而被告復又無法
    提供該名綽號「阿峰」男子之年籍資料以供調查審究，則有
    無被告所指該名「阿峰」之男子存在，洵屬可疑，抑且，經
    原審訊問被告：你於偵查中有承認改造槍枝，且是用手去磨
    ，有何意見？被告答稱：我有這樣說，但東西不是我磨的，
    經原審再訊問：你說的磨是磨什麼？被告則答稱磨鐵片云云
    ，原審再詢以：鐵片與本案有何關係？被告則答稱：我磨的
    是送鑑編號18零件的抓子勾，惟經原審提示扣案抓子勾後詢
    問證人方仁義：「此抓子勾是否有被磨過？」，證人方仁義
    當庭檢視後證稱：「這是玩具的，且沒有被磨過」等語（見
    原審卷第180至181頁），而顯不相符，由此益見被告前開所
    辯，無非畏罪卸飾之詞，自難以採信。
三、被告製造子彈部分
    被告雖否認有此部分犯行，辯稱：扣案之子彈成品1顆是阿
    峰用車床改造完成後交給伊的，伊並無改造，且無殺傷力；
    扣案之火藥係伊作木工所用釘槍火藥云云。惟查，被告於警
    詢中業已供稱：扣案子彈成品1個、半成品1批，係伊所有等
    語(見偵查卷第9頁），雖嗣後於同日警詢中又改稱：子彈成
    品1顆是阿峰用車床改造完成後交給伊的云云（見偵查卷第
    11頁），然於檢察官偵查中又承稱伊有作子彈頭，伊只會作
    子彈頭，東西都是人家給伊的等語（見偵查卷第58頁），且
    於偵查中檢察官以「你有無試著做過？」訊問被告，被告則
    答以「我只有做子彈頭」，被告於警訊時亦供稱：「子彈是
    買銅條限銼刀及砂紙磨成子彈形狀放入些許底火火藥再將彈
    頭裝上完成」等語 (見偵卷第11頁)，則被告既已承認扣案
    之子彈半成品1批為其所有，且供承子彈製作過程及有製作
    子彈頭等情，足見該批子彈半成品應係被告所製造無誤，被
    告推諉於阿峰之人，無非卸責之詞，不足採信。至證人方仁
    義於原審審理時雖證稱：都是一些玩具彈殼跟土造彈殼及2
    顆制式彈殼，但沒有火藥跟彈孔等語（見原審卷第176頁）
    ，而觀諸扣案之子彈半成品1批，確係無彈底、底火之空彈
    殼，但已具子彈之雛型，如加填彈頭、彈底、底火、火藥等
    即具子彈之外型及效用，扣案之子彈半成品 (即彈殼)乃係
    製造子彈之過程之一，被告應已著手於製造子彈之行為，參
    以扣案之火藥壹罐，被告於警詢時亦坦認係伊去五金行購買
    裝潢青鋼架所使用之火藥，買來時是顆粒狀，經伊拆解成粉
    狀後蒐集成罐等情不諱（見偵查卷第11頁）。而上開扣案之
  　火藥1罐，經送請鑑定結果，認送鑑黑色片狀顆粒1包（毛重
    4.65公克，淨重0.17公克，取0.10公克供鑑定用罄，餘0.07
    公克），檢出硝化甘油、硝化纖維、Diphenylamine 等成分
    ，認係雙基發射火藥，且依據內政部以86年11月24日台（86
    ）內警字第8670683號公告，火藥為炸彈或爆裂物之主要組
    成零件一節，有內政部警政署刑事警察局94年4月26日刑鑑
    字第0940050059號鑑定書、94年5月10日刑偵五字第0940072
    968號鑑驗通知書各乙紙附卷可稽，足證上開火藥1罐，應係
    供被告裝填子彈之用，僅因被查獲而未完成而已，仍應以製
    造子彈未遂罪論擬。而被告於警詢及偵查時均未爭執前開火
    藥來源，嗣後始改稱火藥係伊作木工所用釘槍火藥云云，且
    被告於原審行準備程序時先改稱火藥是「阿峰」在山佳送給
    伊的云云（見原審卷第37、第38頁），於原審審理時又改稱
    ：火藥1罐是買玩具槍送的云云（見原審卷第81 頁），前後
    不一，猶見其情虛。再依前述內政部刑事警察局鑑驗通知書
    所載，前開火藥係屬雙基發射火藥，為內政部公告之炸彈或
    爆裂物之主要組成零件，亦如前述，是扣案之火藥自非一般
    木工所使用釘槍之火藥至明，被告此部所辯，亦顯係卸責之
    詞，委難憑採。此外，並有扣案之子彈半成品壹批及火藥壹
    罐（毛重肆點陸伍公克，淨重零點壹柒公克，驗餘淨重零點
    零柒公克）在卷可按，被告製造子彈未遂之犯行堪予認定。
四、按被告乙○○行為後，槍砲彈藥刀械管制條例業於94年1月2
    6日修正公布施行，惟該條例第12條、第13條之規定則未經
    修正，自無比較新舊法之必要，合先敘明。核被告乙○○所
    為，係犯槍砲彈藥刀械管制條例第13條第5項、第1項之未經
    許可，製造槍砲之主要組成零件未遂罪，及同條例第12條第
    5項、第1項之未經許可製造子彈未遂罪。公訴意旨認被告係
    以扣案之砂輪機、銼刀、砂紙、火藥等物及槍枝零件，在其
    上開住處進行改造具有殺傷力之槍枝，而認被告所為，係犯
    同條例第11條第5項、第1項之改造槍枝未遂罪，然查，扣案
    之改造槍枝半成品1枝（含彈匣，槍枝管制編號 0000000000
    ）及槍枝零件，經送請鑑定結果，認送鑑槍枝係仿 BERETTA
    廠84型半自動手槍製之金屬玩具手槍，經檢視，其不具槍機
    ，且槍管內具阻鐵，無法供發射彈丸使用，認不具殺傷力；
    送鑑槍枝零件1包，認係玩具金屬撞針、抓子勾、撞針簧等
    零件等情，有內政部警政署刑事警察局93年11月15日刑鑑字
    第0930216288號槍彈鑑定書在卷可憑，是被告所持有前開仿
    BERETTA廠84型半自動金屬玩具手槍既不具殺傷力，且無任
    何曾經組裝之痕跡，有扣案該槍枝照片附卷可稽，而扣案之
    槍枝零件均係一般玩具槍用之零組件，非供製造管制槍枝使
    用之物，均與槍砲彈藥刀械管制條例第4條第1項第1款所指
    之槍砲、同條第2項所指之槍枝「零件」之定義不符，自難
    遽論被告有未經許可製造具有殺傷力之槍砲罪相繩。再依鑑
    定證人方仁義於原審審理時所證被告所製造之槍枝主要組成
    零件槍管半成品2支，係供仿FN廠製之半自動玩具手槍之槍
    管組合使用，但還沒全部磨製完成，是半成品，而扣案物中
    也無從判斷有可以搭配仿BERETTA廠84型半自動金屬玩具手
    槍使用之槍管一節觀之，可知被告製造之槍管半成品2支，
    係供組成前開仿FN廠製之半自動玩具手槍之用，並無法供扣
    案之仿BERETTA廠84型半自動手槍組裝使用，而該枝仿BERET
    TA廠製之手槍又係玩具手槍未經改造，此外，復查無其他證
    據足資證明被告確有著手進行改造或製造手槍及有任何組裝
    具殺傷力之手槍之痕跡，公訴人認被告有製造仿BERETTA廠
    84型半自動玩具手槍之犯行，即屬有誤。而被告所製造之槍
    管半成品2支，係為供組合仿FN廠半自動玩具手槍使用，惟
    尚未製造完成屬槍枝之主要組成零件即為警查獲，核其所為
    係犯槍砲彈藥刀械管制條例第13條第5項、第1項之之未經許
    可，製造槍砲之主要組成零件未遂罪，公訴意旨認被告係犯
    同條例第11條第5項、第1項之罪，尚有未洽，惟其基本事實
    同一，本院自應予審理，並變更其起訴法條。又被告持有槍
    砲之主要組成零件槍管之低度行為，為製造之高度行為所吸
    收，不另論罪。被告已著手製造土造金屬槍管及子彈，惟僅
    製成半成品，為未遂犯，均應依刑法第26條前段之規定減輕
    其刑。又被告所犯上開未經許可，製造槍砲之主要組成零件
    未遂罪及未經許可製造子彈未遂罪，犯意各別，行為不同，
    應分論併罰。末查被告前於84年間因違反麻醉藥品管理條例
    案件，經原法院判處應執行有期徒刑2年8月，嗣經部分上訴
    ，經本院就上訴部分判處有期徒刑2年6月，再經最高法院駁
    回上訴確定，甫於90年1月23日縮刑假釋期滿執行完畢等情
    ，有卷附本院被告全國前案紀錄表可按，其受有期徒刑之執
    行完畢後，5年以內再犯有期徒刑以上之本罪，為累犯，均
    依法加重其刑，並先加而後減之。
五、原審適用槍砲彈藥刀械管制條例第13條第5項、第1項、第4
    項，刑法第11條前段、第26條前段、第47條、第42條第2項
    、第38條第1項第1款、第2款，罰金罰鍰提高標準條例第2條
    (漏引現行法規定貨幣單位折算新台幣條例第2條，應予補正
    )，就被告所犯未經許可，製造槍砲之主要組成零件部分，
    審酌被告素行不良，有卷附本院被告全國前案紀錄表可按，
    其非法製造槍枝主要組成零件槍管，對於他人之身體、生命
    造成威脅，嚴重危害社會治安，及被告犯罪之動機、目的、
    手段、智識程度、生活狀況、犯後態度等一切情狀，量處有
    期徒刑貳年，併科罰金新台幣伍萬元，罰金部分並諭知易服
    勞役之折算標準，復說明扣案之土造金屬槍管半成品2支，
    屬槍砲主要組成零件，係違禁物，應依刑法第38條第1項第1
    款規定併予宣告沒收；扣案之仿FN廠製作之半自動玩具手槍
    之滑套、槍管及彈匣1組、砂輪機1台、固定架1個、游標尺1
    把、銼刀1組、砂紙2張等物，係被告所有，雖經被告否認為
    改造槍管所用及工具，惟依證人方仁義所證上開物品均係磨
    製貫通槍管有關之必要工具，應認前開各扣案之物，係供被
    告改造槍枝主要組成零件槍管所用之物，併依刑法第38條第
    1 項第2款規定宣告沒收。另扣案之仿BERETTA廠84型半自動
    手槍製造之金屬玩具手槍1枝（含彈匣1個，槍枝管制編號00
    00000000 ）、土造子彈1顆（經鑑驗試射已滅失）、玩具子
    彈1批，均不具殺傷力，有前述槍彈鑑定書附卷及經證人方
    仁義證述在卷，另扣案之槍械製作圖解1本、通槍條3支、鐵
    刷1個、鑽頭2組、工具箱1箱、瓦斯噴燈1個、玩具手槍零件
    1組、乙○○書寫之便條紙3紙，以上所示之物，均不具違禁
    物性質，且無證據證明係被告直接供犯本件犯行所用之物，
    爰不諭知沒收。另扣案之貫通金屬鐵管3支（即扣押物品清
    單編號8所載之未送鑑定槍管成品3支）、金屬實心鐵管25支
    （即扣押物品清單編號9所載槍管半成品），其中貫通金屬
    鐵管3支是將實心金屬棒加以貫通的金屬管，但是外表沒有
    任何加工也還不到半成品的程度，金屬實心鐵管25支都是實
    心的金屬棒，還沒有加工，還不到半成品的程度，業據證人
    方仁義於原審審理時證述詳確（見原審卷第176頁），且被
    告亦否認有製造上開組成零件，且亦不具違禁物之性質，亦
    不宣告沒收。經核認事用法並無違誤，量刑亦稱妥適。被告
    未具理由提起上訴，辯護人以被告僅是改造零組件未遂，且
    尚無殺傷力，指摘原判決量刑過重云云，係就原審法院適法
    範圍裁量權而為爭執，非有理由，應予駁回；公訴人上訴意
    旨略以被告於警詢及偵查時一再自白其係改造槍械等語，可
    知被告自始既非僅出於製造槍管之犯意，而係以改造槍械為
    最終目的，應認被告係犯修正前槍砲彈藥刀械管制條例第11
    條第5項、第1項云云，惟查，被告僅未經許可，製造槍砲之
    主要組成零件槍管，並非改造或製造槍械，亦未見有製造槍
    械其他組成部分之零件，已如前述，被告之行為應僅止於未
    經許可，製造槍砲之主要組成零件槍管部分，而未經許可，
    製造槍砲之主要組成零件，槍砲彈藥刀械管制條例第13條既
    有獨立處罰之規定，即應優先適用，尚難論以同條例第11條
    之製造槍砲罪，公訴人就此部分上訴亦無理由，應予駁回。
    原審就未經許可持有彈藥之主要組成零件部分予以被告論罪
    科刑，固非無見，惟查：(一)公訴人係起訴被告觸犯槍砲彈
    藥刀械管制條例第12條第5項第1項之未經許可製造子彈罪嫌
    ，並未起訴被告觸犯同條例第13條第4項之未經許可持有彈
    藥之主要組成零件罪嫌，原判決就被告所犯未經許可製造子
    彈部分諭知無罪，惟另就未經許可持有彈藥之主要組成零件
    部分予以論罪科刑，顯有訴外裁判之違法；(二)被告製造子
    彈部分仍應成立犯罪，已如前述，原判決採信被告之辯解，
    而為其無罪之諭知，容有未洽。被告辯護人就此部分上訴意
    旨猶執陳詞否認犯罪，非有理由；檢察官提起上訴，指摘原
    判決此部分不當，為有理由，應由本院將原判決該部分撤銷
    改判。爰審酌被告素行不良，其非法製造子彈，對於他人之
    身體、生命造成威脅，嚴重危害社會治安，及被告犯罪之動
    機、目的、手段、智識程度、生活狀況、犯後態度等一切情
    狀，量處有期徒刑壹年，併科罰金新台幣伍萬元，罰金部分
    並諭知易服勞役之折算標準。又本判決撤銷改判部分與上訴
    駁回部分所處之刑，定其應執行刑為有期徒刑貳年拾月，併
    科罰金新臺幣拾萬元，罰金如易服勞役，以新臺幣玖佰元即
    銀元佰元折算壹日。扣案之前揭屬炸彈或爆裂物之主要組
    成零件之火藥1罐（毛重4.65公克，淨重0.17公克，經取0.1
    0公克鑑定用罄，驗餘淨重0.07公克）及子彈半成品壹批，
    係違禁物，應依刑法第38條第1項第1款規定沒收。
六、被告經合法傳喚，無正當理由不到庭，爰不待其陳述，逕行
    判決，併此敘明。
據上論斷，應依刑事訴訟法368條、第369條第1項前段、第364條
、第299條第1項前段、第371條，槍砲彈藥刀械管制條例第12條
第5項、第1項，刑法第11條前段、第26條前段、第47條、第42條
第2項、第51條第5款、第7款、第38條第1項第1款，罰金罰鍰提
高標準條例第2條，現行法規定貨幣單位折算新台幣條例第2條，
判決如主文。
本案經檢察官侯千姬到庭執行職務。
中　　華　　民　　國　　94　　年　　11　　月　　30　　日
　　　　　　　　　刑事第十七庭審判長法  官  鄭 文 肅
　　　　　　　　　　　　　　　　　　法  官  施 俊 堯
                                    法  官  蘇 隆 惠
以上正本證明與原本無異。
如不服本判決，應於收受送達後十日內向本院提出上訴書狀，其
未敘述上訴之理由者並得於提起上訴後十日內向本院補提理由書
（均須按他造當事人之人數附繕本）。
                                    書記官  邵 淑 津
中　　華　　民　　國　　94　　年　　11　　月　　30　　日
附錄：本案論罪科刑法條全文
槍砲彈藥刀械管制條例第12條
未經許可，製造、販賣或運輸子彈者，處1年以上7年以下有期徒
刑，併科新台幣0000000元以下罰金。
未經許可，轉讓、出租或出借子彈者，處6月以上5年以下有期徒
刑，併科新台幣0000000元以下罰金。
意圖供自己或他人犯罪之用，而犯前二項之罪者，處3年以上10
年以下有期徒刑，併科新台幣0000000元以下罰金。
未經許可，持有、寄藏或意圖販賣而陳列子彈者，處5年以下有
期徒刑，併科新台幣0000000元以下罰金。
第1項至第3項之未遂犯罰之。
槍砲彈藥刀械管制條例第13條
未經許可，製造、販賣或運輸槍砲、彈藥之主要組成零件者，處
3年以上10年以下有期徒刑，併科新台幣700萬元以下罰金。
未經許可，轉讓、出租或出借前項零件者，處1年以上7年以下有
期徒刑，併科新台弊500萬元以下罰金。
意圖供自己或他人犯罪之用，而犯前2項之罪者，處5年以上有期
徒刑，併科新台幣1000萬元以下罰金。
未經許可，持有、寄藏或意圖販賣而陳列第1項所列零件者，處6
月以上5年以下有期徒刑，併科新台幣300萬元以下罰金。
第1項至第3項之未遂犯罰之。
